臺灣臺北地方法院民事判決
110年度勞簡字第169號
原      告  蔡律賢  
訴訟代理人  吳榮達律師（法扶律師）
被      告  香港商偉成亞太有限公司台灣分公司

法定代理人  梁貽東  
訴訟代理人  楊閔涵  
上列當事人間請求給付工資等事件，本院於民國111年2月25日言
詞辯論終結，判決如下：
    主      文
被告應給付原告新臺幣壹拾萬參仟壹佰肆拾玖元，及自民國一百
一十一年一月六日起至清償日止，按週年利率百分之五計算之利
息。
訴訟費用由被告負擔。
本判決得假執行。但被告如以新臺幣壹拾萬參仟壹佰肆拾玖元為
原告預供擔保，得免為假執行。
    事實及理由
一、原告主張：原告自民國107年4月10日起任職於被告公司，擔
    任外場人員，兩造並約定原告之每月薪資為新臺幣（下同）
    32,000元，而成立勞動契約（下稱系爭勞動契約）。詎被告
    公司於110年5月31日未經通知原告及徵得原告同意之情形下
    ，即突然宣布停止營業，然未將被告應給付原告之110年5月
    份薪資24,400元、資遣費36,698元、預告工資22,584元、特
    休未休工資14,640元、加班費4,827元，上開合計103,149元
    給付原告。嗣原告向臺北市政府勞動局申請勞資爭議調解，
    被告固不爭執前揭原告請求之項目及金額，惟稱被告仍向本
    院聲請破產程序中（本院110年度破字第22號）而拒絕給付
    等情，爰依系爭勞動契約法律關係提起本件訴訟等語，並聲
    明如主文所示。
二、被告則以：對原告本件主張不爭執，並為認諾等語。
三、得心證之理由： 
    按當事人於言詞辯論時為訴訟標的之認諾者，應本於其認諾
    為該當事人敗訴之判決，民事訴訟法第384條定有明文。被
    告既於言詞辯論時為訴訟標的之認諾，法院即應不調查原告
    所主張為訴訟標的之法律關係是否果屬存在，而以認諾為被
    告敗訴之判決基礎（最高法院45年台上字第31號判決意旨參
    照）。經查，被告於本院111年2月25日言詞辯論期日就原告
    本件請求之全部訴訟標的為認諾，有該日言詞辯論筆錄在卷
    可稽（見本院卷第101頁至第102頁），依上開規定，本院即
    應本於被告之認諾，為其敗訴之判決。
四、給付有確定期限者，債務人自期限屆滿時起，負遲延責任。
    給付無確定期限者，債務人於債權人得請求給付時，經其催
    告而未為給付，自受催告時起，負遲延責任。其經債權人起
    訴而送達訴狀，或依督促程序送達支付命令，或為其他相類
    之行為者，與催告有同一之效力，民法第229 條第1 項、第
    2 項定有明文。又遲延之債務，以支付金錢為標的者，債權
    人得請求依法定利率計算之遲延利息。但約定利率較高者，
    仍從其約定利率。應付利息之債務，其利率未經約定，亦無
    法律可據者，週年利率為百分之五，民法第233 條第1 項、
    第203 條亦定有明文。本件原告對被告之債權，核屬無確定
    期限之給付，既經原告起訴而送達訴狀，被告迄未給付，當
    應負遲延責任。是原告請求自起訴狀繕本送達被告之翌日即
    111年1月6日起（見本院卷第93頁）至清償日止，按週年利
    率5%計算之法定遲延利息，核無不合，應予准許。
五、綜上所述，原告依系爭勞動契約之法律關係，據以請求被告
    給付如主文所示，洵屬有據，應予准許。
六、本件係勞動事件，就勞工即原告勝訴部分，應依勞動事件法
    第44條第1 項、第2 項之規定，依職權宣告假執行，同時宣
    告被告公司得供擔保，而免為假執行，並酌定相當之金額。
七、本件判決之基礎已臻明確，兩造其餘攻擊防禦方法及舉證，
    核與判決無影響，爰不另一一論述，併此敘明。
八、訴訟費用負擔之依據：民事訴訟法第78條。
中　　華　　民　　國　　111 　年　　3 　　月　　11　　日
                  勞動法庭    法  官  陳裕涵
以上正本係照原本作成。
如不服本判決，應於判決送達後20日內向本院提出上訴狀（須附
繕本）。如委任律師提起上訴者，應一併繳納上訴審裁判費。
中　　華　　民　　國　　111 　年　　3 　　月　　11　　日
                              書記官  林怡彣